臺灣彰化地方法院刑事判決　　　　　　 96年度重訴緝字第3號
公　訴　人　臺灣彰化地方法院檢察署檢察官
被　　　告　乙○○
　　　　　　　　　　（現於臺灣雲林第二監獄執行中）
指定辯護人　陳青來律師
上列被告等因違反毒品危害防制條例案件，經檢察官提起公訴（
95年度偵字第884 號），本院判決如下：
    主  文
乙○○共同運輸第一級毒品，累犯，處有期徒刑拾參年陸月，褫
奪公權陸年。扣案之第一級毒品海洛因柒包（淨重參佰參拾伍點
陸貳公克，純度百分之肆拾點零壹，純質淨重壹佰參拾肆點貳捌
公克），及第二級毒品甲基安非他命參包（淨重壹仟玖佰柒拾點
參伍公克，純度約百分之玖拾捌點壹，純質淨重約壹仟玖佰參拾
參點壹肆公克）均沒收銷燬之。扣案之0000000000號
行動電話壹具、「蔡世明」名義之印章壹顆、外包裝報紙參拾伍
點貳陸公克、氣泡布袋參個及芋頭箱子參個均沒收。
    犯罪事實
一、乙○○曾於民國81年間因施用毒品案件，經本院以81年度訴
    字第565 號刑事判決判處有期徒刑3 年3 月確定後，經移送
    執行，於83年8 月8 日縮短刑期假釋出監並付保護管束，復
    於假釋保護管束期間，於84年間因違反肅清煙毒條例、麻醉
    藥品管理條例等案件，經本院以84年度訴字第1009號刑事判
    決分別判處有期徒刑3 年5 月、6 月，應執行有期徒刑3 年
    8 月確定，並經撤銷上開假釋，應執行殘刑有期徒刑1 年3
    月20日，而接續執行，於87年4 月23日因縮短刑期假釋出監
    並付保護管束，復於假釋保護管束期間，於88年間因贓物案
    件，經本院以88年度易字第1393號刑事判決判處有期徒刑6
    月確定，再撤銷前揭假釋，應執行殘刑有期徒刑2 年1 月16
    日，而接續執行，甫於91年3 月11日縮短刑期執行完畢。
二、緣甲○○（已另為審結）與朱仲興（未據起訴，另因毒品案
    件羈押於大陸地區廈門市看守所）、宋永田（未據起訴）共
    同基於運輸第一級毒品海洛因及第二級毒品甲基安非他命之
    犯意聯絡，於95年1 月17日下午4 時許，先由朱仲興囑由有
    犯意聯絡之胞妹翁寶蓮（業經福建高等法院金門分院以95年
    度上訴字第29號判處有期徒刑15年，又翁寶蓮自幼為人收養
    ，故2 者姓氏不同）先行購入3 箱芋頭後，隨由朱仲興將3
    箱芋頭攜往不詳地點，並於該地將用報紙包裹之7 包海洛因
    （淨重335.62公克，純度40.01%，純質淨重134.28公克，外
    包裝總重35.26 公克）及用氣泡布袋包裹之3 包甲基安非他
    命（共淨重1970.35 公克，純度約98.1% ，純質淨重約1933
    .14 公克）分別置放入3 箱芋頭之空隙處，旋即重新封箱後
    交予翁寶蓮。翁寶蓮乃於同日下午4 時30分許，將3 箱內含
    前述毒品之芋頭騎乘機車載運至位於金門縣金城鎮○○○路
    20號之翔群航空貨運（嘉揚）快遞公司（下稱嘉揚快遞），
    交予不知情之該公司送貨員蔡漢卿，使其寄送至彰化縣溪湖
    鎮○○路29巷6 號，由假以「蔡志明」為收件人之甲○○代
    為收受，甲○○並持朱仲興所交予之門號0000000000號SIM
    卡裝設在自己所有之SAMSUNG 牌行動電話機具內，以供聯絡
    收取前揭第一、二級毒品，並約定事成之後甲○○可獲10萬
    元之報酬。其後於同日下午6 時30分許，蔡漢卿將上開裝箱
    芋頭送至金門航空站尚義機場交付託運時，為內政部警政署
    航空警察局臺北分局金門分駐所警員執行貨運行李檢查時，
    發覺上開寄件日期為95年1 月17日、寄件人「陳加亮」、收
    件人「蔡志明」、電話0000000000號、收件地址為彰化縣溪
    湖鎮○○路29巷6 號之貨物有異，乃開箱檢驗因而查獲，並
    當場查獲該夾藏第一級毒品海洛因7 包（淨重335.62公克，
    空包裝總重35.26 公克，純度40.01 ﹪，純質淨重134.28公
    克）及用氣泡布袋包裹之3 包甲基安非他命（共淨重1970.3
    5 公克，純度約98.1% ，純質淨重約1933.14 公克）。又警
    員為追查收貨嫌犯，乃將前開裝有毒品之貨物扣案並交予大
    榮貨運公司，請其依正常快遞作業程序送貨，經大榮貨運公
    司員林宅配站主任莊國章指派送貨員游士賢前往送貨，並由
    警員周綱虹隨同游士賢乘坐1 部車輛，其餘警員則駕駛另部
    車輛尾隨在後。惟當日甲○○正巧因涉嫌施用毒品案件，為
    彰化縣溪湖分局埔鹽分駐所警員查獲，在分駐所內接受訊問
    而無法前往收取貨物，宋永田因而指派其原所經營之昱騰電
    子遊藝場之會計丙○○及店內常客乙○○，先至分駐所向甲○○拿取車鑰匙等物後並前往領取上開裝有第一、二級毒品
    之貨物。
三、詎乙○○明知海洛因及甲基安非他命係屬毒品危害防制條例
    第2 條第2 項第1 款及第2 款所列之第一級毒品及第二級毒
    品，未經許可不得運輸，仍與宋永田等人及丙○○（已另為
    審結）共同基於運輸第一級毒品海洛因及第二級毒品甲基安
    非他命之犯意聯絡，應允宋永田前往領取該裝有海洛因及甲
    基安非他命之貨物，而由乙○○搭載丙○○先前往派出所向
    甲○○拿取車鑰匙及聯絡手機，再依約前往領取上開裝有第
    一、二級毒品之貨物。嗣經大榮貨運公司撥打送貨單上所載
    之聯絡電話0000000000號，由丙○○接聽並偽裝成係收件人
    胞妹，經雙方約定後，於95年1 月18日19時許，在彰化縣溪
    湖鎮○○路溪湖糖廠停車場內領取貨物。迄該日（即18日）
    20時許，乙○○與丙○○即前往上揭地點等候欲領取前開貨
    物時，經要求需要收件人印章始得領取貨物，乙○○即載丙○○離去，因丙○○誤聽收件人為「蔡世明」，即委託不詳
    之刻印店人員刻印「蔡世明」名義之印章1 顆，再前往上開
    地點取貨，渠2 人旋為埋伏之警員當場逮捕，並在丙○○身
    上扣得上開SAMSUNG 牌行動電話1 支（內含門號0000000000
    號SIM 卡1 張）、「蔡世明」名義之印章1 顆，再循線查獲
    甲○○，始查悉上情。
四、案經內政部警政署航空警察局臺北分局報請臺灣彰化地方法
    院檢察署檢察官偵查起訴。
    理  由
壹、證據能力部分：
　按被告以外之人於審判外之陳述，雖不符刑事訴訟法第159 條
  之1 至第159 條之4 之規定，而經當事人於審判程序同意作為
  證據，法院審酌該言詞陳述或書面陳述作成時之情況，認為適
  當者，亦得為證據。當事人、代理人或辯護人於法院調查證據
  時，知有第159 條第1 項不得為證據之情形，而未於言詞辯論
  終結前聲明異議者，視為有前項之同意，刑事訴訟法第159 條
  之5 定有明文。查本案全部卷證，公訴人、被告及其指定辯護
  人均不爭執其證據能力，本院復衡以該等供述證據作成時之情
  況，應為適當，是可認後述所引用證據之證據能力均無疑義，
  合先敘明。
貳、認定犯罪事實所憑之證據及理由：
一、訊據被告乙○○矢口否認有何共同運輸第一、二級毒品之犯
    行，辯稱：當初是宋永田打電話給伊，叫伊載丙○○去領裝
    有名產之包裹，因為丙○○並不知道取貨地點位置，伊知道
    該處，才載丙○○前往，且因丙○○不認得取貨地點，故由
    伊接聽電話向送貨員詢問送貨地點，到了交貨地點，貨運行
    人員又說要收貨人來領貨，伊等先離開，由丙○○打電話給
    宋永田要印章，宋永田就說叫伊等去刻，伊等才去刻，伊係
    在丙○○收包裹且警員出面抓人時，才知道包裹內有毒品云
    云。被告乙○○之選任辯護人亦為其辯護稱：被告乙○○係
    受宋永田之託載丙○○去領取包裹，被告乙○○一直以為包
    裹內是大陸名產，並不知道包裹內藏放海洛因及甲基安非他
    命等語。
二、經查：
（一）上開犯罪事實，業據證人即被告甲○○於本院95年度重訴
      字第13號之96年4 月18日審理時證述稱：因為伊係宋永田
      所經營之遊戲場之客人，因而與宋永田熟識，而宋永田與
      朱仲興則係好朋友，宋永田知道伊有施用毒品之習慣，乃
      介紹朱仲興與伊認識，並與伊約定要運輸毒品之事宜，因
      為領貨前1 天伊有答應要領貨，因為自己施用毒品案件為
      警查獲，宋永田知道後就叫丙○○等人來向伊拿車鑰匙等
      物，後來丙○○有來派出所拿車鑰匙，並詢問停車地點，
      而聯絡之行動電話伊係放在車上。丙○○係宋永田店內之
      會計，乙○○乃宋永田店內之常客，渠等與宋永田十分熟
      稔，之前伊與宋永田等人談論將要運輸毒品時，乙○○也
      在場聆聽，伊可以確定乙○○知道宋永田有叫伊代領裝有
      毒品之包裹，且平常宋永田常叫乙○○、丙○○2 人去辦
      事情，乙○○等人應當知悉要領取之貨物為毒品等語明確
      （參見本院95年度重訴字第13號之96年4 月18日審判筆錄
      ）。且證人甲○○於本案之96年11月14日審理中猶具結證
      稱：伊與乙○○之前有與宋永田去大陸，宋永田叫伊幫忙
      代領毒品，當時乙○○也有在場，也有聽到宋永田叫伊幫
      忙代領毒品之包裹，乙○○知道這個包裹裡面有毒品等語
      （參見本案96年11月14日審判筆錄）。再者，上開裝有第
      一、二級毒品之貨物係如何交由嘉揚快遞送貨員蔡漢卿寄
      件，如何遭航空警察局臺北分局金門分駐所警員檢獲，及
      事後如何當場查獲欲領取上開貨品之被告乙○○、丙○○
      等經過，亦已據證人蔡漢卿、游士賢、莊國章及周綱虹等
      人分別於上開本院95年度重訴字第13號之警詢中及本院審
      理時證述屬實（參見航警北分三字第0950000334號卷第57
      -59 頁，本院95年度重訴字第13號之96年4 月18日、96年
      5 月16日審判筆錄）。
（二）又被告乙○○對於本件領貨經過前後供述反覆，其於95年
      12月7 日本院行準備程序時先供稱：當天伊在昱騰遊藝場
      打電動，丙○○就拜託伊載她去溪湖領郵包等語，隻字未
      提伊係受宋永田所託乙節，直至證人甲○○於本院訊問中
      證述到：被告乙○○、丙○○與宋永田之關係，及乙○○
      曾與伊及宋永田一起去大陸，宋永田有叫伊運送毒品，當
      時乙○○也有在場聽聞等語，被告乙○○始改稱：當天是
      宋永田叫丙○○去辦此事，宋永田打電話給伊詢問是否知
      悉甲○○住處，並委託伊載丙○○前去甲○○以前住處領
      取包裹等語，顯見其避於提及宋永田，就領取毒品包裹之
      前因後果有所隱瞞、避重就輕。再被告乙○○既受宋永田
      所託陪同丙○○前往領取上開貨物（內藏有毒品海洛因及
      甲基安非他命），然被告乙○○與丙○○對於上開貨物上
      所載之收件人「蔡志明」究為何人並不知悉，則該收件人
      既非甲○○或宋永田，乙○○、丙○○受宋永田委託領取
      系爭貨物豈無所懷疑，況經大榮貨運人員與乙○○等人聯
      繫時，丙○○尚偽裝成係收件人「蔡志明」之胞妹，進而
      與送貨員約定交貨地點，並在送貨員要求要收件人印章證
      明時，乙○○與丙○○開車前往某處刻印「蔡世明」之印
      章1 顆（因丙○○將蔡志明誤聽為蔡世明）以領取貨物，
      渠等行徑顯然怪異，苟如其所言，僅單純受託代收包裹，
      在發現收件人並非宋永田或甲○○，而係某1 陌生人，且
      無該收件人印章不能領取貨物時，理應返向宋永田詢問清
      楚，惟渠等反而隱瞞自己真實身份，丙○○猶偽為收件人
      「蔡志明」之胞妹，且大費周章前往刻印店逕行刻印上開
      陌生人名義之印章堅持要領取貨物，顯然有別於一般僅單
      純受託代為領取貨物之情形，可見其知悉前開包裹之價值
      非比尋常，不能出任何差錯。復衡以被告乙○○與宋永田
      等人前均有多次毒品前科紀錄（參卷附臺灣高等法院被告
      前案紀錄表），且被告乙○○係宋永田所經營昱騰遊藝場
      之常客，曾與宋永田及甲○○一起去大陸，也在大陸見到
      宋永田有1 、2 百公克之甲基安非他命，業據被告乙○○
      供明在卷（參見本院96年11月14日審判筆錄），足見渠2
      人關係十分密切，又上開第一、二級毒品海洛因、甲基安
      非他命數量不少、價值甚高，且運輸第一、二級毒品之罪
      責亟重，宋永田對於要去領貨之人必有相當之信賴關係，
      且對於領貨之被告乙○○、丙○○亦會詳為交待貨物內容
      ，使渠等有所警覺、謹慎小心，避免有所閃失，以致損失
      鉅額價值之毒品，甚而罹患刑典，是被告乙○○、丙○○
      對於渠等要領取之貨物係裝有第一、二級毒品海洛因、甲
      基安非他命乙節，當知之甚詳，被告乙○○辯稱對於上開
      運輸第一、二級毒品海洛因及甲基安非他命均不知情云云
      ，有違常理，無足憑採。
（三）另查被告乙○○等人所運輸之上開3 箱芋頭間隙中經查獲
      並扣案之白色粉末及白色結晶物，經送鑑定結果，分別係
      屬第一級毒品海洛因7 包（淨重335.62公克，空包裝總重
      35.26 公克，純度40.01 ﹪，純質淨重134.28公克）及第
      二級毒品甲基安非他命3 包（共淨重1970.35 公克，純度
      約98.1% ，純質淨重約1933.14 公克）無訛，此有法務部
      調查局95年3 月21日第000000000 號鑑定通知書、憲兵司
      令部刑事鑑識中心95年4 月7 日（95）安鑑字第00540 號
      鑑驗通知書及內政部警政署刑事警察局鑑定書各1 紙在卷
      可稽（參見95年度偵字第884 號偵查卷第116 、121 頁，
      本院95年度訴字第13號卷 (一)） 。此外，復有查獲照片
      27張及航空警察局臺北分局臨檢紀錄表、門號0000000000
      號之通聯紀錄、亞太行動寬頻股份有限公司函各1 份，暨
      上開SAMSUNG 牌行動電話1 支（內含門號000000 0000 號
      SIM 卡1 張）及「蔡世明」名義之印章1 顆扣存於本院95
      年度訴字第13號刑事案件可資佐證。
（四）綜上所述，本件事證已臻明確，被告乙○○否認共同運輸
      第一、二級毒品犯行所為之上揭辯解，應係事後卸責之詞
      ，不足採信，被告乙○○共同運輸第一級、第二級毒品之
      犯行，已堪認定，應依法論科。
參、論罪科刑部分
一、按被告乙○○行為後，94年2 月2 日修正公布之刑法，已於
    95年7 月1 日生效施行（以下簡稱修正前、後刑法），其中
    第2 條第1 項「行為後法律有變更者，適用行為時之法律。
    但行為後之法律有利於行為人者，適用最有利於行為人之法
    律」之規定，係規範行為後法律變更所生新、舊法律比較適
    用之準據法，於刑法修正施行後，自應適用該修正後之第2
    條第1 項之規定，為「從舊、從輕」之比較；又比較新舊法
    時，應就罪刑有關之共犯、未遂犯、想像競合犯、牽連犯、
    連續犯、結合犯，以及累犯加重、自首減輕暨其他法定加減
    原因（如身分加減）與加減例等一切情形，綜其全部罪刑之
    結果而為比較後，再適用有利於行為人之法律處斷，而不得
    一部割裂分別適用不同之新、舊法（最高法院24年上字第46
    34號、29年上字第964 號判例意旨及最高法院95年度第8 次
    刑事庭會議決議參照）。查被告乙○○行為後：（一）刑法
    55條想像競合犯之規定雖同經修正，惟僅係法理之明確化，
    非屬刑罰法律變更，不生新舊法比較之問題。（二）修正後
    刑法第28條，係將修正前共同正犯包括「陰謀共同正犯」及
    「預備共同正犯」之範圍，縮小在著手「實行」犯罪概念下
    共同參與行為者為限，始成立共同正犯，故將原條文文字「
    實施」修正為「實行」，應認共同正犯之範圍已有變更，惟
    本件被告所為，不論依修正前、後之規定，均屬共同正犯之
    範圍，爰依法律適用之原則依修正後刑法之規定論科。（三
    ）刑法第33條第5 款有關罰金刑部分，在新法部分係規定為
    罰金：新臺幣1,000 元以上，以百元計算之。而舊法時則係
    規定為罰金：1 元以上，則毒品危害防制條例第4 條第1 、
    2 項之併科罰金刑，修正後之規定並非較有利於被告乙○○
    。（四）刑法第64條第2 項「死刑減輕者，為無期徒刑，或
    為15年以下12年以上有期徒刑」，第65條第2 項「無期徒刑
    減輕者，為7 年以上有期徒刑」等規定，亦已修正為：死刑
    減輕者為無期徒刑，無期徒刑減輕者為20年以下15年以上有
    期徒刑。（五）刑法第47條原規定：「受有期徒刑之執行完
    畢，或受無期徒刑或有期徒刑之執行而赦免後，五年以內再
    犯有期徒刑以上之罪者，為累犯，加重本刑至二分之一。」
    ，修正後第47條第1 項規定：「受徒刑之執行完畢，或一部
    之執行而赦免後，五年以內故意再犯有期徒刑以上之罪者，
    為累犯，加重本刑至二分之一」。被告乙○○本案所犯係故
    意為之，修正後之規定並非較有利於被告。（六）綜上所述
    ，經比較新、舊法規定，應以修正前之規定較有利於本件行
    為人。
二、查海洛因及甲基安非他命係屬毒品危害防制條例第2 條第2
    項第1 款及第2 款所列之第一級及第二級毒品，未經許可，
    不得運輸，且毒品危害防制條例第4 條所稱之運輸毒品罪，
    不以國外輸入國內或國內輸出國外為限，其在國內運輸者亦
    屬之（司法院36年院解字第3541號、37年院解字第3853號解
    釋意旨參照）。又所謂「運輸」，係指本於運輸意思而搬運
    輸送而言，倘其有此意圖者，一有搬運輸送之行為犯罪即已
    成立，並非以運抵目的地為完成犯罪之要件。因此應以起運
    為著手，以運離現場為其既遂，則運輸毒品罪，並不以兩地
    間毒品直接運送移轉存置於特定地點為限，其以迂迴、輾轉
    方法，利用不相同之運輸工具、方法將特定之毒品移轉運送
    至最終目的者，其各階段之運送行為，均不失為運輸行為之
    一種，此即為運輸毒品罪之犯罪構成要件之行為（最高法院
    92年度臺上字第5426號、95年度臺上字第6577號判決意旨可
    資參照）。本件翁寶蓮將3 箱芋頭交由蔡漢卿後，即已完成
    寄送之相關手續，其欲運輸之海洛因、甲基安非他命均已脫
    離其可支配之範圍，應認本件已該當運輸既遂，而非僅止於
    未遂階段。被告乙○○前往領取毒品以運送至最終目的之宋
    永田處，其運送行為，亦不失為運輸行為之一種。核被告乙○○所為，係犯毒品危害防制條例第4 條第1 項運輸第一級
    毒品罪、同條例第4 條第2 項之運輸第二級毒品罪。被告乙○○與甲○○、丙○○、宋永田、朱仲興等人，就上開運輸
    第一、二級毒品之犯行，有犯意聯絡及行為分擔，為共同正
    犯。被告乙○○以1 運輸行為，同時運輸第一級毒品及第二
    級毒品，為想像競合犯，應從一重論以運輸第一級毒品罪。
三、又按刑事審判旨在實現刑罰權之分配的正義，故法院對有罪
    被告之科刑，應符合罪刑相當之原則，使輕重得宜，罰當其
    罪，以契合社會之法律感情，此所以刑法第57條明定科刑時
    應審酌一切情狀，尤應注意該條所列10款事項以為科刑輕重
    之標準，並於同法第59條賦予法院以裁量權，如認「犯罪之
    情狀可憫恕者，得酌量減輕其刑」。本件被告乙○○雖否認
    犯行，惟念其參與本案程度較低，本院復考量本案毒品海洛
    因及甲基安非他命，雖數量頗鉅，然幸尚未流入市面即為警
    查獲，未造成社會重大危害，因認倘科以最輕法定本刑為無
    期徒刑之刑度，仍有情輕法重失衡之情形，可認有憫恕之事
    由，爰依刑法第59條之規定減輕其刑（修正刑法就此僅為刑
    之裁量及酌減審認標準之明文化，非屬法律變更）。又查被
    告乙○○曾因施用毒品案件，經本院以81年度訴字第565 號
    刑事判決判處有期徒刑3 年3 月確定後，經移送執行，於83
    年8 月8 日縮短刑期假釋出監並付保護管束，復於假釋保護
    管束期間，於84年間因違反肅清煙毒條例、麻醉藥品管理條
    例等案件，經本院以84年度訴字第1009號刑事判決分別判處
    有期徒刑3 年5 月、6 月，應執行有期徒刑3 年8 月確定，
    並經撤銷假釋，應執行殘刑有期徒刑1 年3 月20日，而接續
    執行，並於87年4 月23日因縮短刑期假釋出監並付保護管束
    ，復於假釋保護管束期間，於88年間因贓物案件，經本院以
    88年度易字第1393號刑事判決判處有期徒刑6 月確定，並經
    撤銷假釋，應執行殘刑有期徒刑2 年1 月16日，而接續執行
    ，並於91年3 月11日因縮刑期滿執行完畢，此有臺灣高等法
    院被告前案紀錄表1 份在卷可稽，應依刑法第47條加重其刑
    ，並依法先加重（惟法定本刑為死刑、無期徒刑部分，依法
    不得再加重其刑）後減輕之。
四、爰審酌被告乙○○之素行不佳，前甫因意圖販賣而持有第一
    級毒品，遭本院以94年度訴字第1518號判決判處有期徒刑12
    年、褫奪公權5 年確定，其本件運輸之毒品數量非微，如流
    入市面，對社會影響必大，然幸經警方及時查獲，未構成進
    一步之危害，及其智識程度、犯罪之動機、目的、手段、於
    本案運輸毒品之參與程度較低，暨犯後否認犯行之態度等一
    切情狀，量處如主文所示之刑，又被告乙○○依其犯罪之情
    節，本院認有褫奪公權之必要，爰依刑法第37條第2 項宣告
    褫奪公權6 年。
五、至扣案之第一級毒品海洛因7 包（淨重335.62公克，空包裝
    總重35.26 公克，純度40.01 ﹪，純質淨重134.28公克）及
    用氣泡布袋包裹之3 包甲基安非他命（共淨重1970.35 公克
    ，純度約98.1% ，純質淨重約1933.14 公克），分別為第一
    級與第二級毒品，應依毒品危害防制條例第18條第1 項前段
    之規定，諭知沒收銷燬之。另用以包裝前述毒品之報紙（重
    35.26 公克）、氣泡布袋3 個與芋頭箱子3 個，既屬毒品外
    包裝，用於包裹毒品，防其裸露、潮濕，便於攜帶，亦係供
    運輸毒品所用之物，且為共犯朱仲興所有，均據共犯甲○○
    陳明在卷，並有內政部警政署航空警察局臺北分局96年1 月
    30日航警北分三字第0960000607號函及內附之查獲照片等件
    可考，自亦應依毒品危害防制條例第19條第1 項之規定宣告
    沒收之。另扣案SAMSUNG 牌行動電話1 支（搭配門號000000
    0000號SIM 卡1 張使用），為共犯甲○○所有，且供共犯甲○○等人聯絡本件運毒事宜所用之物，業據共犯甲○○供明
    在卷，而上開「蔡世明」名義之印章1 顆，則為被告乙○○
    等用以本件運輸毒品事宜所用之物，且已屬被告乙○○等人
    所有，是該具行動電話（不含其內SIM 卡）及「蔡世明」名
    義之印章1 顆，均應依毒品危害防制條例第19條第1 項之規
    定宣告沒收。至扣案之行動電話門號0000000000號SIM 卡1
    張，依國內電信公司定型化契約之約定，該晶片卡之所有權
    仍屬電信公司所有，申請人僅因承租門號而取得使用權，既
    非屬被告等人所有，且非屬違禁物，自不得併將該SIM 卡宣
    告沒收。
六、另公訴人雖認被告乙○○所為本件犯行，尚涉有懲治走私條
    例第2 條第1 項自大陸地區私運管制物品進口之罪嫌。惟按
    犯罪事實應依證據認定之，無證據不得認定犯罪事實；又不
    能證明被告犯罪者，應諭知無罪之判決，刑事訴訟法第154
    條第2 項、第301 條第1 項分別定有明文。且認定犯罪事實
    所憑之證據，無論係直接證據或間接證據，其為訴訟上之證
    明，須於通常一般之人均不致有所懷疑，而得確信其為真實
    之程度者，始得據為有罪之認定，倘其證明尚未達到此一程
    度，而有合理之懷疑存在，復無其他調查途徑可尋，法院即
    應為無罪之判決，最高法院76年臺上字第4986號著有判例。
    經查本件被告乙○○雖與宋永田、朱仲興等人共同運輸第一
    、二級毒品，然朱仲興等人經合法傳拘均未到案，本件朱仲
    興等人究係自何處取得上開第一、二級毒品尚難以確認，且
    卷附復乏證據堪以認定上開第一、二級毒品確係朱仲興等人
    自大陸地區所運輸進入金門縣再交由翁寶蓮寄交，因本件僅
    查獲翁寶蓮在金門寄交上開毒品，僅得確信上開毒品係自金
    門要運輸進入臺灣本島，是本件尚乏證據可認定被告乙○○
    有自大陸地區私運管制物品進口之行為，被告乙○○此部分
    罪行尚未達於通常一般之人均不致有所懷疑而得確信其為真
    實之程度，揆諸首揭法條及判例意旨，不能證明被告乙○○
    此部分之犯罪，原應為被告乙○○無罪之諭知，惟因公訴人
    認此部分犯行與前揭論罪科刑部分，有想像競合犯之裁判上
    一罪關係，爰不另為無罪之諭知，併此敘明。
據上論斷，應依刑事訴訟法第299 條第1 項前段，毒品危害防制
條例第4 條第1 項、第2 項、第18條第1 項前段、第19條第1 項
，刑法第2 條第1 項前段、第11條前段、第55條、第59條，修正
前刑法第28條、第47條、第37條第2 項，判決如主文。
本案經檢察官黃淑媛到庭執行職務。
中　　華　　民　　國　　96　　年　　11　　月　　28　　日
                  刑事第一庭    審判長法　官  簡璽容
                                　　　法  官  胡宜如
                                　　　法  官  郭麗萍
以上正本證明與原本無異。
如不服本判決，應於判決送達後10日內，向本院提出上訴書狀，
上訴書狀應「敘述具體上訴理由」，並按他造當事人之人數附繕
本。「切勿逕送上級法院」。
中　　華　　民　　國　　96　　年　　11　　月　　28　　日
                                      書記官  張子涵
附錄本案論罪科刑法條全文：
毒品危害防制條例第4條
製造、運輸、販賣第一級毒品者，處死刑或無期徒刑；處無期徒
刑者，得併科新臺幣 1 千萬元以下罰金。
製造、運輸、販賣第二級毒品者，處無期徒刑或 7 年以上有期徒
刑，得併科新臺幣 7 百萬元以下罰金。
製造、運輸、販賣第三級毒品者，處 5 年以上有期徒刑，得併科
新臺幣 5 百萬元以下罰金。
製造、運輸、販賣第四級毒品者，處 3 年以上 10 年以下有期徒
刑，得併科新臺幣 3 百萬元以下罰金。
製造、運輸、販賣專供製造或施用毒品之器具者，處 1 年以上 7
年以下有期徒刑，得併科新臺幣 1 百萬元以下罰金。
前五項之未遂犯罰之。
